Inventaris van het archief van de Onderdelen Luchtdoelartillerie van de Koninklijke Landmacht, 1946-1981
Nationaal Archief, Den Haag
- Luchtdoelartillerie-, 1
  - 1e Legerkorps-, 1.3
    - 55e Afdeling Lichte Luchtdoelartillerie-, 1.3.08
      - Stukken betreffende het verstrekken van diverse instructieorders aan de onderdelen van de 55e Afdeling Lichte Luchtdoelartillerie, 1955-; 673; omslag
      - Proces-verbaal van vernietiging van archiefbestanden van de 55e Afdeling Lichte Luchtdoelartillerie over de jaren 1955 - 1962, 674; stuk
    - 105e Afdeling Lichte Luchtdoelartillerie-, 1.3.09
      - Proces-verbaal en bewijzen van overdracht van vernietiging van het archief van de 105e Afdeling Lichte Luchtdoelartillerie over de jaren 1953 - 1979, 1962-1979; 675; omslag
      - Rapport 'Vaste Order voor Oorlogstijd' van de 105e Afdeling Lichte Luchtdoelartillerie, 1977-; 676; stuk
    - 125e Afdeling Lichte Luchtdoelartillerie-, 1.3.10
      - Rapport 'Vaste Order voor Oorlogstijd' van de 125e Afdeling Lichte Luchtdoelartillerie, 1977-; 677; stuk
      - Processen-verbaal en bewijzen van overdracht en van vernietiging van het archief van de 125e Afdeling Lichte Luchtdoelartillerie over de jaren 1974 - 1979, 1977-1979; 678; omslag
    - 135e Afdeling Lichte Luchtdoelartillerie-, 1.3.11
      - Stukken betreffende het verstrekken van orders aan de onderdelen van de 135e Afdeling Lichte Luchtdoelartillerie, 1953-1957; 679-682
        - Orders van blijvende aard 1953-1956, 679; omslag
        - Instructieorders 1954-, 680; omslag
        - Vaste orders 1954-1957, 681; omslag
        - Alarmorders 1955-, 682; omslag
      - Stukken betreffende de deelname van de 135e Afdeling Lichte Luchtdoelartillerie aan diverse oefeningen, 1954-1956; 683; omslag
      - Stukken betreffende het verstrekken van diverse instructies aan de onderdelen van de 135e Afdeling Lichte Luchtdoelartillerie, 1954-1956; 684; omslag
      - Verslagen van de afdelingsbesprekingen van de 135e Afdeling Lichte Luchtdoelartillerie, 1955-1956; 685; omslag
      - Processen-verbaal van overgave en overname van gelden, goederen en archief van de 135e Afdeling Lichte Luchtdoelartillerie, 1955-1957; 686; omslag
      - Brief van de commandant van het 1e Legerkorps inzake de regeling met betrekking tot de inlevering van materieel in verband met de opheffing van de 135e Afdeling Lichte Luchtdoelartillerie, 1957-; 687; stuk
        020.2-0021-02 Minister van Defensie
      - Processen-verbaal van overgave en overname van het archief van de 135e Afdeling Lichte Luchtdoelartillerie over de jaren 1953 - 1957, 1962-1981; 688; omslag
    - 41e Pantserluchtdoelartilleriebatterij-, 1.3.12
      - Brief van de chef van de Landmachtstaf inzake de controle van het geclassificeerde archief van de 41e Pantserluchtdoelartilleriebatterij, met bijlage, 1979-; 689; omslag
  - Nieuw-Guinea-, 1.4
    - 7e Afdeling Lichte Luchtdoelartillerie-, 1.4.1
      - Luchtfoto's van Biak te Nieuw-Guinea, zonder datum, 690; omslag
      - Stukken betreffende het aanbieden aan de chef van de Generale Staf van de bevindingen van verbindingsofficier bij het Recce-party Biak te Nieuw-Guinea, 1958-; 691; omslag
      - Verslag over de geschiedschrijving van de 7e Afdeling Lichte Luchtdoelartillerie over de periode 1 januari - 15 augustus 1960, 692; stuk
      - Processen-verbaal van overgave en overname van fondsen, materieel en archief van de 7e Afdeling Lichte Luchtdoelartillerie, 1960-1961; 693; omslag
      - Processen-verbaal van vernietiging van archiefbestanden van de 7e Afdeling Lichte Luchtdoelartillerie over de jaren 1959 - 1962, 1960-1962; 694; omslag
      - Stukken betreffende het informeren van de commandant van de Marine Geelvinkbaai en de commandant van de Brigade Nieuw-Guinea over diverse personele en materiële aangelegenheden van de 7e Afdeling Lichte Luchtdoelartillerie te Nieuw-Guinea, 1960-1962; 695; omslag
        020.2-0019-02 Minister van Defensie
      - Stukken betreffende het informeren van de Inspecteur der Artillerie en de commandant van de Brigade Nieuw-Guinea over het voorstel tot wijziging van de organisatie en de uitrustingsstaat van de 7e Afdeling Lichte Luchtdoelartillerie, 1960-1962; 696; omslag
      - Stukken betreffende het verstrekken van orders aan de onderdelen van de 7e Afdeling Lichte Luchtdoelartillerie, 1960-1962; 697-701
        - Vaste Afdelingsorders en Vaste Verbindingsorders 1960-1962, 697; omslag
        - Afdelingsorders 1962-, 698; omslag
        - Instructieorders 1962-, 699; omslag
        - Operationele verbindingsorders 1962-, 700; omslag
        - Orders van blijvende aard voor het garnizoen Kaimana te Nieuw-Guinea 1962-, 701; omslag
      - Stukken betreffende het verstrekken van de 1e opgave van wijzigingen op de instructie voor de commandant van de 7e Afdeling Lichte Luchtdoelartillerie van de commandant van de Brigade Nederlands Nieuw-Guinea, 1962-; 702; omslag
      - Verslag van de welzijnsbespreking van 5 juli 1962, 703; stuk
    - 928e Afdeling Lichte Luchtdoelartillerie-, 1.4.2
      - Brief aan de commandant van de Marine Geelvinkbaai inzake de legering van de 928e Afdeling Lichte Luchtdoelartillerie te Biak, met bijlage, 1962-; 704; omslag
      - Periodieke verslagen over het tijdvak 3 mei - 31 augustus 1962 inzake de verplaatsing van de 928e Afdeling Lichte Luchtdoelartillerie van Nederland naar Nieuw-Guinea, 705; omslag